Images des répertoires du notaire François Prévost pour l'étude XX
Archives nationales de France
Images des répertoires du notaire François Prévost pour l'étude XX
2 janvier 1729 - 31 juillet 1761
MC/RE/XX/6 - MC/RE/XX/7
Etude XX; Prévost, François
2 registres
Archives nationales de France
Minutes et répertoires: la loi 2008-696 du 15 juillet 2008 relative aux archives a fixé à 75 ans à compter de la date de l'acte, ou à 25 ans à compter de la date du décès de l'intéressé si ce délai est plus bref, le délai de communication des minutes et répertoires des notaires; ce délai est porté à 100 ans à compter de la date de l'acte si le document se rapporte à un mineur (code du Patrimoine, articles L213-2, 4e d et 5e).
Autres documents de l'étude (dossiers de clients, comptabilité...): s'agissant d'archives privées, ces documents sont communicables selon les modalités fixées par le déposant ou le donateur.
Certains documents ne sont pas accessibles sous leur forme originale en raison de leur mauvais état de conservation.
Registres entrés aux Archives nationales en 1952.
Images des répertoires de l’étude XX
Archives de l'étude XX
répertoire d'officier public ministériel
- Répertoire chronologique pour la période du 2 janvier 1729 au 31 juillet 1761, 2 janvier 1729 - 31 juillet 1761; MC/RE/XX/6; Un registre de 492 feuillets de papier manuscrits, hauteur 35.5 x largeur 25 cm. Le répertoire est dans un état relativement bon car partiellement restauré. Les feuillets n° 280, 418 et 431 sont déchirés et le feuillet 288 bis est replié.
  Registre folioté en 2004 (foliotation non visible à l'écran)
  Le répertoire contient les informations suivantes: 1. nature de l'acte; 2. noms et prénoms des parties; 3. date du jour.
  répertoire
  - Liste chronologique des actes pour la période du 2 janvier au 31 décembre 1729, 2 janvier - 31 décembre 1729; 1 r°-22 v°; 22 feuillets
  - Liste chronologique des actes pour la période du 1er janvier au 31 décembre 1730, 1er janvier - 31 décembre 1730; 23 r°-41 v°; 19 feuillets
  - Liste chronologique des actes pour la période du 2 janvier au 30 décembre 1731, 2 janvier - 30 décembre 1731; 42 r°-61 v°; 20 feuillets
  - Liste chronologique des actes pour la période du 6 janvier au 31 décembre 1732, 6 janvier - 31 décembre 1732; 62 r°-76 r°; 15 feuillets
  - Liste chronologique des actes pour la période du 1er janvier au 30 décembre 1733, 1er janvier - 30 décembre 1733; 76 r°-92 r°; 17 feuillets
  - Liste chronologique des actes pour la période du 2 janvier au 31 décembre 1734, 2 janvier - 31 décembre 1734; 92 r°-104 v°; 13 feuillets
  - Liste chronologique des actes pour la période du 1er janvier au 31 décembre 1735, 1er janvier - 31 décembre 1735; 105 r°-118 r°; 14 feuillets
  - Liste chronologique des actes pour la période du 4 janvier au 31 décembre 1736, 4 janvier - 31 décembre 1736; 118 r°-133 r°; 16 feuillets
  - Liste chronologique des actes pour la période du 1er janvier au 31 décembre 1737, 1er janvier - 31 décembre 1737; 133 v°-150 r°; 18 feuillets
  - Liste chronologique des actes pour la période du 1er janvier au 31 décembre 1738, 1er janvier - 31 décembre 1738; 150 v°-168 v°; 19 feuillets
  - Liste chronologique des actes pour la période du 4 janvier au 31 décembre 1739, 4 janvier - 31 décembre 1739; 168 v°-189 v°; 22 feuillets
  - Liste chronologique des actes pour la période du 3 janvier au 31 décembre 1740, 3 janvier - 31 décembre 1740; 189 v°-206 r°; 18 feuillets
  - Liste chronologique des actes pour la période du 1er janvier au 29 décembre 1741, 1er janvier - 29 décembre 1741; 206 v°-224 r°; 19 feuillets
  - Liste chronologique des actes pour la période du 1er janvier au 31 décembre 1742, 1er janvier - 31 décembre 1742; 224 r°-241 r°; 18 feuillets
  - Liste chronologique des actes pour la période du 6 janvier au 31 décembre 1743, 6 janvier - 31 décembre 1743; 241 r°-257 r°; 17 feuillets
  - Liste chronologique des actes pour la période du 2 janvier au 31 décembre 1744, 2 janvier - 31 décembre 1744; 257 r°-274 r°; 18 feuillets
  - Liste chronologique des actes pour la période du 1er janvier au 31 décembre 1745, 1er janvier - 31 décembre 1745; 274 r°-289 r°; 16 feuillets
  - Liste chronologique des actes pour la période du 1er janvier au 31 décembre 1746, 1er janvier - 31 décembre 1746; 289 v°-311 v°; 23 feuillets
  - Liste chronologique des actes pour la période du 4 janvier au 31 décembre 1747, 4 janvier - 31 décembre 1747; 312 v°-333 r°; 22 feuillets
  - Liste chronologique des actes pour la période du 1er janvier au 31 décembre 1748, 1er janvier - 31 décembre 1748; 333 v°-356 r°; 24 feuillets
  - Liste chronologique des actes pour la période du 2 janvier au 30 décembre 1749, 2 janvier - 30 décembre 1749; 356 v°-373 r°; 18 feuillets
  - Liste chronologique des actes pour la période du 5 janvier au 31 décembre 1750, 5 janvier - 31 décembre 1750; 373 v°-387 v°; 15 feuillets
  - Liste chronologique des actes pour la période du 2 janvier au 18 décembre 1751, 2 janvier - 18 décembre 1751; 387 v°-403 v°; 17 feuillets
    Le répertoire ne mentionne aucun acte du 19 au 31 décembre 1751.
  - Liste chronologique des actes pour la période du 28 février au 30 décembre 1752, 28 février - 30 décembre 1752; 404 r°-418 r°; 15 feuillets
    Le répertoire ne mentionne aucun acte du 1er janvier au 27 février 1752.
  - Liste chronologique des actes pour la période du 2 janvier au 30 décembre 1753, 2 janvier - 30 décembre 1753; 418 v°-428 r°; 11 feuillets
  - Liste chronologique des actes pour la période du 3 janvier au 31 décembre 1754, 3 janvier - 31 décembre 1754; 428 v°-434 v°; 7 feuillets
  - Liste chronologique des actes pour la période du 9 janvier au 31 décembre 1755, 9 janvier - 31 décembre 1755; 434 v°-443 v°; 10 feuillets
  - Liste chronologique des actes pour la période du 2 janvier au 31 décembre 1756, 2 janvier - 31 décembre 1756; 444 r°-452 v°; 9 feuillets
  - Liste chronologique des actes pour la période du 1er janvier au 31 décembre 1757, 1er janvier - 31 décembre 1757; 453 r°-460 v°; 8 feuillets
  - Liste chronologique des actes pour la période du 2 janvier au 31 décembre 1758, 2 janvier - 31 décembre 1758; 461 r°-469 r°; 8 feuillets
  - Liste chronologique des actes pour la période du 1er janvier au 31 décembre 1759, 1er janvier - 31 décembre 1759; 469 v°-478 v°; 10 feuillets
  - Liste chronologique des actes pour la période du 3 janvier au 31 décembre 1760, 3 janvier - 31 décembre 1760; 478 v°-486 v°; 9 feuillets
  - Liste chronologique des actes pour la période du 5 janvier au 31 juillet 1761, 5 janvier - 31 juillet 1761; 487 r°-492 r°; 6 feuillets
- Répertoire de constitutions diverses pour la période du 4 juin 1734 au 28 avril 1761, 4 juin 1734 - 28 avril 1761; MC/RE/XX/7; Un répertoire de 34 feuillets de papier manuscrits, faisant partie d'un registre de 406 feuillets, hauteur 36 x largeur 25 cm paginés par le notaire. Le registre est en bon état, la reliure à été restaurée.
  Ce registre contient également les répertoires des notaires Louis-Dominique Massuet du Quesnoyde 1781 à 1782 et François-Claude Prevost de 1761 à 1781.
  - Liste de constitutions de rentes pour la période du 4 juin 1734 au 28 avril 1761, 4 juin 1734 - 28 avril 1761; 319 r°-352 v°; 34 feuillets
    Nous trouvons pendant cette période alternativement des listes de tontines et de rentes viagères.